Minutes et répertoires du notaire Antoine BOISSEL, 4 juin 1840 - 22 février 1875 (étude XXIII)
Archives nationales
Minutes et répertoires du notaire Antoine BOISSEL (étude XXIII)
4 juin 1840 - 22 février 1875
MC/ET/XXIII/971 - MC/ET/XXIII/1170, MC/RE/XXIII/21 - MC/RE/XXIII/36
Etude XXIII; Boissel, Antoine
Archives nationales de France
Minutes et répertoires: la loi 2008-696 du 15 juillet 2008 relative aux archives a fixé à 75 ans à compter de la date de l'acte, ou à 25 ans à compter de la date du décès de l'intéressé si ce délai est plus bref, le délai de communication des minutes et répertoires des notaires; ce délai est porté à 100 ans à compter de la date de l'acte si le document se rapporte à un mineur (code du Patrimoine, articles L213-2, 4e d et 5e).
Autres documents de l'étude (dossiers de clients, comptabilité...): s'agissant d'archives privées, ces documents sont communicables selon les modalités fixées par le déposant ou le donateur.
Certains documents ne sont pas accessibles en raison de leur mauvais état de conservation.
Versement
Accès aux instruments de recherche de tous les notaires de l’étude XXIII
Archives de l'étude XXIII
- Minutes de Antoine BOISSEL, 4 juin 1840 - février 1875; MC/ET/XXIII/971 - MC/ET/XXIII/1170
  - Minutes. 1840, 4 juin - août, 4 juin - août 1840; MC/ET/XXIII/971
    Informations concernant le classement:
    Le niveau inférieur de description, quand il existe, correspond aux minutes d'actes. Toutes les minutes ne sont pas forcément décrites une à une. Les descriptions de ces minutes sont plus ou moins détaillées.
  - Minutes. 1840, septembre - décembre, septembre - décembre 1840; MC/ET/XXIII/972
  - Minutes. 1841, janvier - avril, janvier - avril 1841; MC/ET/XXIII/973
  - Minutes. 1841, mai - août, mai - août 1841; MC/ET/XXIII/974
  - Minutes. 1841, septembre - décembre, septembre - décembre 1841; MC/ET/XXIII/975
    - Convention entre les créanciers de la succession de Louise Félicité Victoire d'Aumont, duchesse de Mazarin, veuve d'Honoré Charles Maurice Grimaldi, duc de Valentinois, prince souverain de Monaco [Honoré IV]., 9 novembre 1841 - 1er avril 1845; MC/ET/XXIII/975
      Informations complémentaires:
      (A la suite :) 1841, 10 décembre à 1845, 1er avril. Actes d'adhésion à la convention.
      Informations concernant le classement et la cotation du document:
      Le document a été conservé sous la cote DC/XXIII/1 au Centre des Archive contemporaines des Archives nationales (site de Fontainebleau), avec comme cote de gestion 19800185/3. Ce document a réintégré l'article ET/XXIII/942 (site de Paris) le 17 décembre 2010.
      Origine de l'information:
      Actes signalés par le personnel du Minutier central des notaires de Paris, 2003-2012 (base de données migrée: voir contexte dans le Plan d’orientation général - Notaires de Paris, guides thématiques du Minutier).
      Date de création de la notice: 2010
      convention; Honoré IV (prince de Monaco, 1758-1819); Mazarin, Louise Félicité Victoire d'Aumont (1759-1826, duchesse de)
  - Minutes. 1842, janvier - avril, janvier - avril 1842; MC/ET/XXIII/976
  - Minutes. 1842, mai - août, mai - août 1842; MC/ET/XXIII/977
  - Minutes. 1842, septembre - décembre, septembre - décembre 1842; MC/ET/XXIII/978
  - Minutes. 1843, janvier - avril, janvier - avril 1843; MC/ET/XXIII/979
  - Minutes. 1843, mai - août, mai - août 1843; MC/ET/XXIII/980
  - Minutes. 1843, septembre - décembre, septembre - décembre 1843; MC/ET/XXIII/981
    Attention: certains actes ont été constatés manquants
    - Liquidation de la succession de Louise-Félicité d'Aumont, duchesse de Mazarin, épouse d'Anne-Charles-Maurice Grimaldi, duc de Valentinois, 4 octobre 1843
      Attention: l'original de l'acte est manquant.
      Actes signalés par les lecteurs et correspondants du Minutier central des notaires de Paris, 2000-2011 (base de données migrée: voir contexte dans le Plan d’orientation général - Notaires de Paris, guides thématiques du Minutier).
      Date de révision: 2010
      Date de création de la notice: 2007
      liquidation; Honoré IV (prince de Monaco, 1758-1819); Mazarin, Louise Félicité Victoire d'Aumont (1759-1826, duchesse de)
  - Minutes. 1844, janvier - mars, janvier - mars 1844; MC/ET/XXIII/982
  - Minutes. 1844, avril - juin, avril - juin 1844; MC/ET/XXIII/983
  - Minutes. 1844, juillet - septembre, juillet - septembre 1844; MC/ET/XXIII/984
  - Minutes. 1844, octobre - décembre, octobre - décembre 1844; MC/ET/XXIII/985
  - Minutes. 1845, janvier - mars, janvier - mars 1845; MC/ET/XXIII/986
  - Minutes. 1845, avril - juin, avril - juin 1845; MC/ET/XXIII/987
  - Minutes. 1845, juillet - septembre, juillet - septembre 1845; MC/ET/XXIII/988
  - Minutes. 1845, octobre - décembre, octobre - décembre 1845; MC/ET/XXIII/989
  - Minutes. 1846, janvier - mars, janvier - mars 1846; MC/ET/XXIII/990
  - Minutes. 1846, avril - juin, avril - juin 1846; MC/ET/XXIII/991
  - Minutes. 1846, juillet - septembre, juillet - septembre 1846; MC/ET/XXIII/992
  - Minutes. 1846, octobre - décembre, octobre - décembre 1846; MC/ET/XXIII/993
  - Minutes. 1847, janvier - 1847, mars, janvier 1847 - mars 1847; MC/ET/XXIII/994
  - Minutes. 1847, avril - 1847, juin, avril 1847 - juin 1847; MC/ET/XXIII/995
  - Minutes. 1847, juillet - 1847, septembre, juillet 1847 - septembre 1847; MC/ET/XXIII/996
  - Minutes. 1847, octobre - 1847, décembre, octobre 1847 - décembre 1847; MC/ET/XXIII/997
  - Minutes. 1848, janvier - 1848, mars, janvier 1848 - mars 1848; MC/ET/XXIII/998
  - Minutes. 1848, avril - 1848, juillet, avril 1848 - juillet 1848; MC/ET/XXIII/999
  - Minutes. 1848, août - 1848, octobre, août 1848 - octobre 1848; MC/ET/XXIII/1000
  - Minutes. 1848, novembre - 1848, décembre, novembre 1848 - décembre 1848; MC/ET/XXIII/1001
  - Minutes. 1849, janvier - 1849, mars, janvier 1849 - mars 1849; MC/ET/XXIII/1002
  - Minutes. 1849, avril - 1849, juin, avril 1849 - juin 1849; MC/ET/XXIII/1003
  - Minutes. 1849, juillet - 1849, octobre, juillet 1849 - octobre 1849; MC/ET/XXIII/1004
  - Minutes. 1849, novembre - 1849, décembre, novembre 1849 - décembre 1849; MC/ET/XXIII/1005
  - Minutes. 1850, janvier - 1850, mars, janvier 1850 - mars 1850; MC/ET/XXIII/1006
    - Obligation par Jean-Baptiste Josseaume, négociant en broderies, et Élisabeth Céline Alphonsine Maingault, son épouse, demeurant 28, rue Notre-Dame-des-Victoires, au profit de Louis François Beaucaine, marchand tabletier, demeurant 8, rue du 24-février, pour prêt d'une somme principale de 12 000 francs, remboursable le 15 janvier 1852, accompagné d'un taux de 5% l'an, payable par trimestre., 29 janvier 1850; MC/ET/XXIII/1006
      De l'image fixe à l'image animée (1820-1910), documents du Minutier central des notaires de Paris relatifs à l'histoire des photographes et de la photographie, par Marc Durand, Paris, Archives nationales, 2013 (sous presse), notice n° 334 (version dématérialisée de l'instrument de recherche, les notices biographiques et compléments de descriptions d'actes ne se trouvent que sur la version papier de l'ouvrage, voir contexte dans le Plan d’orientation général - Notaires de Paris, guides thématiques du Minutier).
      Date de révision: 2011
      Notre-Dame-des-Victoires (rue); 24-Février (rue du); Josseaume, Jean-Baptiste; Maingault, Élisabeth Céline Alphonsine; Beaucaine, Louis François
  - Minutes. 1850, avril - 1850, juin, avril 1850 - juin 1850; MC/ET/XXIII/1007
    - Notoriété rectificative des noms de Joséphine Marie Leroy, veuve de Jean Morisseau, notaire., 21 juin 1850; MC/ET/XXIII/1007
      Philippe Bertholet, Études et notaires parisiens en 1803, Paris Association des notaires du Châtelet, 2004 [594 actes] (voir contexte dans le Plan d’orientation général - Notaires de Paris, guides thématiques du Minutier).
      Date de création de la notice: 2006
      notoriété; Morisseau, Jean; Leroy, Joséphine Marie; notaire
  - Minutes. 1850, juillet - 1850, 12 septembre, juillet 1850 - 12 septembre 1850; MC/ET/XXIII/1008
  - Minutes. 1850, 13 septembre - décembre, 13 septembre 1850 - décembre 1850; MC/ET/XXIII/1009
  - Minutes. 1851, janvier - mars, janvier - mars 1851; MC/ET/XXIII/1010
    Toutes les minutes de cet article ont été analysées une à une (ARNO 1851).
    - Dépôt de contrat de mariage en 1831 entre Jules-Alexandre Vanbonn, ancien clerc de notaire, détenu politique à Sainte-Pélagie en 1831, et Gabrielle Léry., 3 janvier 1851; MC/ET/XXIII/1010
      Fichier dit 'général' XIXe siècle (1147 actes), par Claire Béchu et Guillaume Nahon, 1988-1999. (fichier papier entièrement dématérialisé; voir contexte dans le Plan d’orientation général - Notaires de Paris, guides thématiques du Minutier).
      Date de création de la notice: 2008
      contrat de mariage; dépôt de pièces; Vanbonn, Jules-Alexandre; Léry, Gabrielle; clerc de notaire
    - Succession, délivrance de legs., 3 janvier 1851; MC/ET/XXIII/1010
      Intervenant 1, en première partie:
      Nom, qualité: (Mme ou Mlle) Pousignan, Louise Suzanne Therese.
      État civil: décédée.
      Domicile: Sevres (Hauts-de-Seine).
      Relations: veuve de l'intervenant 2.
      Intervenant 2, indirect:
      Nom, qualité: (M.) Aubert.
      État civil: décédé
      Base Arno 1851 (base de données migrée: voir contexte dans le Plan d’orientation général - Notaires de Paris, guides thématiques du Minutier).
      Date de création de la notice: 2000
    - Procuration rernte publique, dépôt, vente de rente etat 5%,4250f., 3 janvier 1851; MC/ET/XXIII/1010
      Nom, qualité: (M.) Quinto de, Xavier.
      Domicile: Madrid (espagne).
      Intervenant 2, en deuxième partie:
      Nom, qualité: (personne morale) Aguirrevengoa (freres (fils)).
      Profession: banquiers, Paris.
      Intervenant 3, en deuxième partie:
      Nom, qualité: (M.) Urribarren de, Jose Javier.
      Profession: banquier, Paris.
      Domicile: Paris (Paris) rue Richelieu, 108
    - Mariage, depot., 3 janvier 1851; MC/ET/XXIII/1010
      Nom, qualité: (M.) Vanbonn, Jules Alexandre.
      État civil: detenu politique.
      Profession: clerc de notaire (ancien), Paris.
      Domicile: Paris (Paris) Prison de Sainte-Pelagie.
      Intervenant 2, en première partie:
      Nom, qualité: (Mme ou Mlle) Lery, Gabrielle.
      Profession: rentiere.
      Domicile: Paris (Paris) rue Saint-Antoine, 209
    - Obligation, emprunt, 20000f., 3 janvier 1851; MC/ET/XXIII/1010
      Nom, qualité: (M.) Maingault, Victor Pierre Alfred.
      Profession: etudiant en medecine, Paris.
      Domicile: Paris (Paris) rue des Beaux-Arts, 8.
      Nom, qualité: (M.) Fosseaume, Jean Baptiste.
      Profession: négociant en broderies, Paris.
      Domicile: Paris (Paris) rue Notre-Dame-des-Victoires, 28.
      Nom, qualité: (M.) Crouy de, Pierre Martin.
      Profession: propriétaire.
      Domicile: Saint-Maurice (Val-de-Marne) Gravelle.
      Intervenant 4, en deuxième partie:
      Nom, qualité: (M.) Bong, Ernest Theodore.
      Domicile: Neuilly-sur-Seine (Hauts-de-Seine)
    - Constitution, rente viagere, 150f., 4 janvier 1851; MC/ET/XXIII/1010
      Nom, qualité: (M.) Guillemain, Andre Bernard.
      Profession: marchand de bois, Montrouge (Hauts-de-Seine).
      Domicile: Montrouge (Hauts-de-Seine).
      Nom, qualité: (Mme ou Mlle) Guillemain, Victoire.
      Domicile: Boissise-le-Roi (Seine-et-Marne)
    - Mariage., 4 janvier 1851; MC/ET/XXIII/1010
      Nom, qualité: (M.) Noblet, Jean Marie.
      Profession: jardinier (ancien), propriétaire, Paris.
      Domicile: Paris (Paris) rue Notre-Dame-des-Champs, 85.
      Relations: fils de l'intervenant 2.
      Nom, qualité: (M.) Noblet, Pierre Henri.
      État civil: décédé.
      Nom, qualité: (Mme ou Mlle) Leconte, Clemence Antoinette.
      Profession: blanchisseuse, Paris.
      Domicile: Paris (Paris) rue de Bercy-St-Antoine, 17.
      Relations: fille de l'intervenant 4.
      Intervenant 4, indirect:
      Nom, qualité: (M.) Leconte, Jean Mathieu.
    - Donation entre epoux., 6 janvier 1851; MC/ET/XXIII/1010
      Nom, qualité: (M.) Bimont, Charles Auguste.
      Profession: fruitier (marchand), Paris.
      Domicile: Paris (Paris) rue d'Astorg, 52.
      Nom, qualité: (Mme ou Mlle) Lamard, Marie Antoinette.
      Relations: épouse de l'intervenant 1
    - Donation entre epoux., 6 janvier 1851; MC/ET/XXIII/1010
      Relations: épouse de l'intervenant 2.
      Domicile: Paris (Paris) rue d'Astorg, 52
    - Transport, créance, 300f., 7 janvier 1851; MC/ET/XXIII/1010
      Nom, qualité: (Mme ou Mlle) Chotard, Julie.
      Profession: lingere, Paris.
      Domicile: Paris (Paris) rue de la Chaussée-d'Antin, 27bis.
      Relations: créancier(e) de l'intervenant 2.
      Nom, qualité: (M.) Gauzoin, Augustin.
      Profession: cultivateur, propriétaire, Clefs (Maine-et-Loire).
      Domicile: Clefs (Maine-et-Loire).
      Nom, qualité: (M.) Brard, Noel Etienne Julien.
      Domicile: Paris (Paris) rue de la Chaussée-d'Antin, 37
    - Vente, piece de terre, 800f, Espalion (Aveyron) Camblat., 8 janvier 1851; MC/ET/XXIII/1010
      Nom, qualité: (M.) Brassat, Jean Joseph.
      Profession: porteur d'eau, Passy (Paris).
      Domicile: Passy (Paris) Grande-Rue, 24.
      Nom, qualité: (M.) Triadou, Francois.
      Profession: porteur d'eau, Paris.
      Domicile: Paris (Paris) rue de Provence, 46
    - Succession, notoriete, rectification, ordre des prenoms sur rente etat 5%, 50f., 9 janvier 1851; MC/ET/XXIII/1010
      Nom, qualité: (Mme ou Mlle) Mazier, Marie Madeleine Francoise.
      Domicile: Ermenonville (Oise).
      Relations: veuve de l'intervenant 2, épouse de l'intervenant 3.
      Nom, qualité: (M.) Mathieu Dit Lamarans, Nicolas.
      Intervenant 3, indirect:
      Nom, qualité: (M.) Bonenfant, Victor Bruno.
      Profession: garde-chasse, Ermenonville (Oise).
      Domicile: Ermenonville (Oise)
    - Mainlevee d'opposition., 11 janvier 1851; MC/ET/XXIII/1010
      Nom, qualité: (M.) Dutacq, Armand Jean Michel.
      Domicile: Paris (Paris) rue du Faubourg-Montmartre, 43.
      Nom, qualité: (M.) Laurent.
      Profession: gerant de journal.
      Relations: gérant(e) (s) de l'intervenant 3.
      Nom: Journal Le Corsaire
    - Quittance, paiement de créance sur vente de maison, 7000f sur 34000f, Courbevoie (Hauts-de-Seine)., 11 janvier 1851; MC/ET/XXIII/1010
      Nom, qualité: (Mme ou Mlle) Leroy, Marie Adelaide.
      Domicile: Paris (Paris) rue Chabanais, 10.
      Nom, qualité: (M.) Fremont, Charles Dominique.
      Intervenant 3, en première partie:
      Nom, qualité: (M.) Neret, Cesar Marie Jacques.
      Domicile: Paris (Paris) rue Rochechouart, 32.
      Intervenant 4, en première partie:
      Nom, qualité: (Mme ou Mlle) Fremont, Adelaide Marie.
      Relations: épouse de l'intervenant 3, parent (l) de l'intervenant 2.
      Intervenant 5, en deuxième partie:
      Nom, qualité: (M.) Gallais, Jean Hyacinthe.
      Domicile: Paris (Paris) rue de Vaugirard, 116.
      Relations: acheteur de l'intervenant 6.
      Intervenant 6, indirect:
      Nom, qualité: (M.) Fremont, Emmanuel Emile.
      Profession: négociant, Paris.
      Domicile: Paris (Paris) rue du Faubourg-Poissonniere, 3.
      Relations: parent (l) de l'intervenant 2, acheteur de l'intervenant 1, parent (l) de l'intervenant 4, acheteur de l'intervenant 3, acheteur de l'intervenant 4
    - Vente, maison cour et jardin, 6a, 3600f, Villecresnes (Val-de-Marne) Cercay., 11 janvier 1851; MC/ET/XXIII/1010
      Nom, qualité: (M.) Callet, Jean Marie.
      Profession: rentier, propriétaire.
      Domicile: Corbeil (Essonne).
      Nom, qualité: (M.) Moyard, Jacques Francois Antoine.
      Profession: passementier, Paris.
      Domicile: Paris (Paris) rue Quincampoix, 52
    - Donation entre epoux., 13 janvier 1851; MC/ET/XXIII/1010
      Nom, qualité: (M.) Queirel, Andre.
      Profession: cordonnier, Paris.
      Domicile: Paris (Paris) rue Saint-Nicolas-d'Antin, 31.
      Nom, qualité: (Mme ou Mlle) Tharin, Anne.
    - Obligation, emprunt, 80000f., 13 janvier 1851; MC/ET/XXIII/1010
      Nom, qualité: (M.) Dauvergne, Francois Fortune.
      Profession: notaire (ancien), maire, Passy (Paris).
      Domicile: Passy (Paris) rue Singer, 5.
      Nom, qualité: (M.) Viette, Jean Baptiste.
      Domicile: Paris (Paris) rue des Fosses-St-Germain, 25.
      Nom, qualité: (M.) Lallemand, Pierre Henri.
      Domicile: Paris (Paris) rue Joubert, 14
    - Union de créanciers, quittance, remboursement d'emprunt, 8475f., 13 janvier 1851; MC/ET/XXIII/1010
      Nom, qualité: (M.) Delalande, Francois Joseph.
      Profession: entrepreneur de maconnerie, Asnieres (Hauts-de-Seine).
      Domicile: Asnieres (Hauts-de-Seine) Mayeux
    - Donation entre epoux., 13 janvier 1851; MC/ET/XXIII/1010
      Domicile: Paris (Paris) rue Saint-Nicolas-d'Antin, 31
    - Procuration rente publique, vente de rente etat 5%, 1400f., 14 janvier 1851; MC/ET/XXIII/1010
      Nom, qualité: (M.) Callet, Jean Francois.
      Profession: rentier.
      Domicile: Paris (Paris) rue Quincampoix, 52.
      Nom, qualité: (M.) Martin, Jean Francois.
      Domicile: Paris (Paris) rue Saint-Severin, 18
    - Vente, maison, 60000f, Paris (Paris) rue Saint-Honore, 6., 14 janvier 1851; MC/ET/XXIII/1010
      Nom, qualité: (M.) Bizot, Etienne Joseph.
      Profession: capitaine d'etat-major, adjudant du palais des tuileries, Paris.
      Domicile: Paris (Paris) rue Richer, 51.
      Nom, qualité: (M.) Messand, Henri Napoleon.
      Profession: docteur en medecine, Paris.
      Domicile: Paris (Paris) rue de la Ferme-des-Mathurins, 26
    - Succession, notoriete., 15 janvier 1851; MC/ET/XXIII/1010
      Nom, qualité: (Mme ou Mlle) Napoleon-Rohr, Anne Marie.
      Domicile: Paris (Paris) rue Blanche, 3.
      Nom, qualité: (M.) Hardy, Jean.
    - Donation entre epoux., 15 janvier 1851; MC/ET/XXIII/1010
      Nom, qualité: (Mme ou Mlle) Laurent, Marie Felicite.
      Domicile: Paris (Paris) rue Rochechouart, 56.
      Nom, qualité: (M.) Delamare, Louis.
      Profession: négociant (ancien), Paris.
      Domicile: Paris (Paris) rue Roche Chouart, 56
    - Donation entre epoux., 15 janvier 1851; MC/ET/XXIII/1010
    - Liquidation, proces-verbal, reprise apres separation de biens., 17 janvier 1851; MC/ET/XXIII/1010
      Nom, qualité: (Mme ou Mlle) Rame de Fresquienne de, Marie Sophie.
      Domicile: Versailles (Yvelines).
      Relations: séparé(e) de biens de l'intervenant 2.
      Nom, qualité: (M.) Gaubert de La Nourais, Prosper Alexandre.
      Domicile: Versailles (Yvelines)
    - Succession, decharge., 18 janvier 1851; MC/ET/XXIII/1010
      Nom, qualité: (Mme ou Mlle) Pousignon, Louise Suzanne Therese.
      Domicile: Paris (Paris) rue Richepanse, 6.
    - Obligation, emprunt, 6000f., 18 janvier 1851; MC/ET/XXIII/1010
      Nom, qualité: (M.) Mignon, Philippe Jules.
      Domicile: Paris (Paris) rue de Rumfort, 12.
      Nom, qualité: (M.) Ozenne, Jean Alexandre Joachim.
      Domicile: Paris (Paris) rue Saint-Louis-au-Marais, 13
    - Transport, créance, 30000f., 20 janvier 1851; MC/ET/XXIII/1010
      Nom, qualité: (M.) Camusat, Jean Elie.
      Profession: notaire (ancien), propriétaire, Paris.
      Domicile: Paris (Paris) rue Saint-Honore, 83.
      Relations: créancier(e) de l'intervenant 2, créancier(e) de l'intervenant 3.
      Nom, qualité: (M.) Touzelin, Auguste Francois.
      Domicile: Neuilly-sur-Seine (Hauts-de-Seine).
      Nom, qualité: (Mme ou Mlle) Busserolle, Jeanne Victoire.
      Domicile: Paris (Paris) rue des Fosses-St-Germain, 25
    - Procuration générale., 20 janvier 1851; MC/ET/XXIII/1010
      Nom, qualité: (M.) Luquax de La Brousse, Louis Henri.
      Domicile: Paris (Paris) rue d'Isly, 7.
      Nom, qualité: (Mme ou Mlle) Florat, Nathalie.
    - Procuration acte, gestion de maison de commerce de draperies, Paris (Paris) rue des Mauvaises-Paroles, 1., 22 janvier 1851; MC/ET/XXIII/1010
      Nom, qualité: (M.) Pasteau-Japuis, Louis Leon Adolphe.
      Profession: marchand de draps (en gros), Paris.
      Domicile: Paris (Paris) rue des Mauvaises-Paroles, 1.
      Nom, qualité: (M.) Roux, Francois Ernest.
      Relations: associé(e) de l'intervenant 1.
      Nom, qualité: (M.) Loignon, Maurice.
      Profession: caissier, Paris.
      Domicile: Paris (Paris) rue des Mauvaises-Paroles, 11
    - Mainlevee, hypotheque., 22 janvier 1851; MC/ET/XXIII/1010
      Nom, qualité: (M.) Gourgue de, Rene Dominique.
      Domicile: Paris (Paris) rue du Bac, 102.
      Nom, qualité: (M.) Cordeboeuf Beauverger de Montgon, Barthelemy Francois Alphonse
    - Procuration acte, decharge, paiement de créances sur vente de ferme, 107435f, Fontenay., 22 janvier 1851; MC/ET/XXIII/1010
      Nom, qualité: (M.) Riviere, Antoine Louis Francois.
      Profession: clerc de notaire (principal), Paris.
      Domicile: Paris (Paris) rue Cadet, 8
    - Procuration rente publique, dépôt, transfert de rente etat 5%, 1200f., 23 janvier 1851; MC/ET/XXIII/1010
      Nom, qualité: (M.) Ripert, Honore Sarrazin.
      Profession: colonel d'infanterie legere, Rome (italie).
      Domicile: Rome (italie).
      Nom, qualité: (M.) Allier.
      Profession: membre de la chambre des representants, Paris.
      Domicile: Paris (Paris) rue des Beaux-Arts, 15.
      Nom, qualité: (M.) Bejot, Jules Charlemagne.
      Domicile: Paris (Paris) rue Richelieu, 79.
      Relations: delegue de l'intervenant 2
    - Mainlevee, hypotheque., 23 janvier 1851; MC/ET/XXIII/1010
      Nom, qualité: (M.) Albert, Francois.
      Profession: propriétaire, danseur de l'opera (ancien), Paris.
      Domicile: Paris (Paris) rue des Moulins, 15.
      Nom, qualité: (M.) Nancluse, Charles.
      Profession: marchand de vin, Paris.
      Domicile: Paris (Paris) rue d'Artois, 4
    - Procuration rente publique, dépôt, paiement d'arrerage de rente etat., 24 janvier 1851; MC/ET/XXIII/1010
      Nom, qualité: (M.) Bacon, Thomas.
      Domicile: Londres (angleterre).
      Nom, qualité: (M.) Barlow, Sydney.
      Nom, qualité: (M.) Barlow, Henri Bernoulle.
      Domicile: Manchester (angleterre).
      Nom, qualité: (M.) Maraise de, Auguste Ernest Sarrasin.
      Domicile: Havre (le) (Seine-Maritime).
      Nom, qualité: (M.) Levrat, Hippolyte.
      Profession: employe, Paris.
      Domicile: Paris (Paris) rue Saint-Honore, 6.
      Relations: delegue de l'intervenant 4
    - Succession, inventaire apres décès., 27 janvier 1851; MC/ET/XXIII/1010
      Nom, qualité: (Mme ou Mlle) Vuillemein, Marie Francoise Dorothee.
      Domicile: Paris (Paris) rue de la Pepiniere, 105.
      Nom, qualité: (M.) Meylan, Francois.
      Profession: courrier de familles, Rome (italie).
      Domicile: Rome (italie)
    - Succession, legs, decharge., 27 janvier 1851; MC/ET/XXIII/1010
    - Succession, proces verbal., 30 janvier 1851; MC/ET/XXIII/1010
      Nom, qualité: (Mme ou Mlle) Giroud de Villette, Marie Benoite Antoinette Elisa.
      Nom, qualité: (Mme ou Mlle) Giroud, Marie Felicite.
      Relations: veuve de l'intervenant 3, mère de l'intervenant 1.
      Nom, qualité: (M.) Giroud de Villette, Pierre.
      Nom, qualité: (Mme ou Mlle) Giroud de Villette, Marie Valentine Alice.
      Relations: petite-fille de l'intervenant 2, petite-fille de l'intervenant 3
    - Consentement, anteriorite de créancier., 30 janvier 1851; MC/ET/XXIII/1010
      Nom, qualité: (Mme ou Mlle) Viney, Hortense.
      Domicile: Franchevelle (Haute-Saône).
      Nom, qualité: (M.) Carriere, Jean Baptiste.
      Domicile: Ternes (les) (Paris) Grande-Rouge-des-Ternes, 2
    - Quittance, paiement de créances, 800f., 30 janvier 1851; MC/ET/XXIII/1010
      Nom, qualité: (M.) Chevalier, Jean Baptiste.
      Profession: garde-magasin du mobilier-national, Paris.
      Domicile: Paris (Paris) rue du Faubourg-Poissonniere, 37.
      Relations: créancier(e) de l'intervenant 3.
      Domicile: Ternes (les) (Paris) Grande-Rouge-des-Ternes, 2.
      Nom, qualité: (M.) Bernier, Etienne Louis.